臺灣臺南地方法院民事裁定　　　　　 100年度司財管字第98號
聲　請　人　國泰世華商業銀行股份有限公司
法定代理人　汪國華
代　理　人　蔡杰祐
上列聲請人聲請對被繼承人林兆祥指定遺產管理人事件，本院裁
定如下：
    主  文
選任財政部國有財產局臺灣南區辦事處臺南分處為被繼承人林兆
祥之遺產管理人。
准對被繼承人林兆祥之繼承人為公示催告。
聲請人應於本裁定送達後二十日內將本公示催告登載公報、新聞
紙或其他相類之傳播工具一日。
被繼承人林兆祥之大陸地區以外之繼承人，應自本公示催告最後
登載新聞紙之日起一年二月內承認繼承，上述期間屆滿無繼承人
承認繼承時，其遺產於清償債權，並交付遺贈物後如有賸餘，即
歸屬國庫。
聲請程序費用新臺幣壹仟元由被繼承人林兆祥之遺產負擔。
    理      由
一、按繼承人均拋棄其繼承權者，準用關於無人承認繼承之規定
    ，民法第1176條第6項定有明文。又繼承開始時，繼承人之
    有無不明，而不能依民法第1177條選定遺產管理人時，得由
    利害關係人聲請法院選任之，民法第1178條第2項亦定有明
    文。
二、本件聲請意旨略以：被繼承人林兆祥（男，民國○○年○月○○
    日生，身分證統一編號：Ｚ000000000號，生前最後住所：臺
    南市○○區○○里○○鄰○○路59號）為聲請人之債務人，然
    被繼承人於100年5月17日死亡，其法定繼承人均已拋棄繼承
    ，無法依同法第1177條選任遺產管理人，致聲請人之權利無
    法行使，故聲請人以利害關係人身分向法院聲請為被繼承人
    林兆祥選任遺產管理人等語。
三、經查，聲請人主張之前開事實，業據提出貸款契約書、變更
    暨補充條款約定書、本院100年8月26日南院龍家惠100年度
    司繼字第1268號函、繼承系統表（以上皆為影本）各1件、
    戶籍謄本等件附卷為憑，並經本院依職權調閱本院100年度
    司繼第1268號拋棄繼承事件卷宗核閱綦詳，是聲請人之主張
    應足採信。又查被繼承人林兆祥死亡後，其法定繼承人皆已
    依法拋棄繼承權經本院准予備查，且未準用民法第1177條之
    規定選定遺產管理人，而被繼承人林兆祥為聲請人之債務人
    ，故聲請人以利害關係人之身分聲請選任被繼承人林兆祥之
    遺產管理人，核與上開規定並無不合，應予准許。
四、按公示催告期限屆滿，無繼承人承認繼承時，其遺產於清償
    債權，並交付遺贈物後，如有剩餘，歸屬國庫；又按非公用
    國有財產以財政部國有財產局為管理機關，民法第1185條、
    國有財產法第12條分別定有明文。查本件被繼承人林兆祥之
    法定繼承人皆已依法拋棄繼承權經本院准予備查，復未準用
    民法第1177條之規定選定遺產管理人，且經本院函詢被繼承
    人林兆祥原繼承人即林達榮、林劉秋珠、林志祥、林文祥等
    有無擔任被繼承人林兆祥之遺產管理人之意願，迄今均未回
    覆本院，足徵被繼承人林兆祥之原繼承人對被繼承人遺產之
    處置已漠不關心，均非擔任本件遺產管理人之適當人選；又
    查被繼承人林兆祥之遺產，倘無人承認繼承時，將於清償債
    權，交付遺贈物後，歸屬國庫，為使被繼承人林兆祥遺產之
    處置順利進行，本院認選任財政部國有財產局臺灣南區辦事
    處臺南分處為被繼承人林兆祥之遺產管理人為適當。
五、依非訟事件法第157條、第24條第1項，裁定如主文。
中    華    民    國   100    年    10    月    19    日
                  家事法庭    司法事務官  蔡明賢
以上正本係照原本作成。
如對本裁定抗告須於裁定送達後10日內向本院提出抗告狀，並繳
納抗告費新台幣1千元。
中    華    民    國   100    年    10    月    20    日
                              書記官      曾詩珊